臺灣高雄地方法院刑事判決
110年度訴字第729號
110年度訴字第780號
公  訴  人  臺灣高雄地方檢察署檢察官
被      告  許冠澤


指定辯護人  樓嘉君律師
上列被告因毒品危害防制條例等案件，經檢察官分別提起公訴（
110年度偵字第8744號、第17091號），本院合併審判如下：
    主  文
乙○○犯如附表編號1、2所示之罪，各處如附表編號1、2「主文」
欄所示之刑、沒收及沒收銷燬。應執行有期徒刑拾壹年。
    事  實
一、乙○○明知甲基安非他命係公告列管之第二級毒品，不得持有
    或販賣，竟仍基於販賣毒品以營利之犯意，於附表編號1、2
    所示之時、地，各販賣第二級毒品甲基安非他命予購毒者楊
    ○○、丙○○並收取所示之價金（販賣之時間、地點、方式、毒
    品數量及價格，均詳見附表各編號所示）。嗣員警持本院核
    發之搜索票於民國110年8月3日6時50分許，在乙○○當時居所
    即高雄市○○區○○路000巷00號00樓執行搜索，扣得其所有之
    甲基安非他命1包（毛重0.3公克），循線查悉上情。
二、案經高雄市政府警察局少年警察隊及高雄市政府警察局湖內
    分局分別報告臺灣高雄地方檢察署檢察官偵查起訴。 
    理  由
壹、證據能力部分
一、證人即購毒者於警詢之證述：
　㈠按刑事訴訟法第159條第1項規定：「被告以外之人於審判外
    之言詞或書面陳述，除法律有規定者外，不得作為證據」。
    又按刑事訴訟法為保障被告之反對詰問權，排除具有虛偽危
    險性之傳聞證據，以求實體真實之發見，乃為此規定。是被
    告以外之人於檢察事務官、司法警察官或司法警察調查中所
    為之陳述，未經被告於審判期日踐行詰問之程序，性質上屬
    於傳聞證據，依同法第159條之2規定，該陳述除具有較可信
    之特別情況及為證明犯罪事實存否所必要者外，不具有證據
    能力。至其所謂「具有較可信之特別情況」，應係指該被告
    以外之人於檢察事務官、司法警察官或司法警察調查中所為
    之陳述，與審判中不符，而其先前之陳述，從客觀上之環境
    或條件等情況加以觀察，有足以取代審判中經反對詰問之可
    信性保證者而言。
　㈡經查，證人即購毒者楊○○、丙○○於警詢所為之陳述，核屬被
    告以外之人於審判外之陳述，被告乙○○及其辯護人否認證據
    能力【見110年度訴字第729號（下稱第729號案件）院卷第6
    5頁、第136頁，110年度訴字第780號（下稱第780號案件）
    院卷第43頁、第88頁】，而證人楊○○及丙○○均已於本院審理
    時到庭具結作證，且2人於警詢中之證詞均無因與在審判中
    所述不符而具有較可信之特別情況，則應認均不具有證據能
    力。
二、證人即購毒者於偵查之證述：
　㈠又按被告以外之人於偵查中向檢察官所為之陳述，除顯有不
    可信之情況者外，得為證據，刑事訴訟法第159條之1第2項
    定有明文。考其立法意旨，係以刑事訴訟法規定檢察官代表
    國家偵查犯罪、實施公訴，依法其有訊問被告、證人及鑑定
    人之職權，證人、鑑定人且須具結，其可信性極高，而具結
    之陳述已具足以取代被告反對詰問權信用性保障情況之要件
    ，又實務運作時，偵查中檢察官向被告以外之人所取得之陳
    述，原則上均能遵守法律規定，不致違法取供，為兼顧理論
    與實務，爰於第2項明定被告以外之人於偵查中向檢察官所
    為之陳述，除顯有不可信之情況者外，得為證據。是被告如
    未主張顯有不可信之情況時，檢察官自無從就無該例外情形
    而為舉證，法院亦毋庸在判決中說明無例外情形存在之必要
    ；僅於被告主張有例外情形而否定其得為證據時，法院始須
    就有無該例外情形予以調查審認。另綜觀刑事訴訟法第248
    條第1項及第2項之規定，除並未要求檢察官須待被告在場，
    始得訊問證人、鑑定人，即令被告在場，如證人、鑑定人於
    被告前有不能自由陳述之情形，仍可不許被告親自詰問證人
    、鑑定人，是初已無所謂偵查中應給予被告詰問證人機會，
    如未經被告行使對質詰問權，證人於偵查中具結之證述亦無
    證據能力之理。再被告以外之人在檢察官偵查中依法具結所
    為之陳述，除顯有不可信之情況者外，於審判中經法院踐行
    包含交互詰問程序在內之合法調查程序者，即得為證據（最
    高法院105年度台上字第662號、102年度台上字第3990號判
    決意旨參照）。
　㈡經查，證人楊○○、丙○○於偵訊時經具結所為之證述，形式上
    觀之均無不法取證情事，於本院審理期間復已到庭接受交互
    詰問，偵查中經具結之證詞業經合法調查，被告之辯護人並
    未指明前述證人於偵查中經具結之證詞有何顯不可信之情況
    ，僅稱該等證詞亦為被告以外之人審判外陳述，故無證據能
    力云云（第729號案件院卷第65頁、第136頁，第780號案件
    院卷第43頁、第88頁），揆諸前揭判決意旨，顯無可採。
三、至本件認定犯罪事實所引用之其餘卷證資料，供述證據部分
    經當事人於本院審理程序表示同意作為證據（第729號案件
    院卷第65頁、第136頁，第780號案件院卷第43頁、第88頁）
    ，本院審酌上開證據資料作成時之情況，尚無違法不當及證
    明力明顯過低之瑕疵，亦認為以之作為證據應屬適當，爰依
    刑事訴訟法第159條之5第1項規定，認有證據能力；非供述
    證據部分，亦查無證據證明有公務員違背法定程序取得之情
    形，且經本院於審理期日提示予被告辨識而為合法調查，亦
    有證據能力。
貳、認定事實所憑之證據及理由
　　訊據被告固坦承有於109年5月19日11時19分以通訊軟體Mess
    enger傳送中華郵政帳號000-00000000000號帳戶（下稱系爭
    中華郵政帳戶）之金融卡照片予楊○○供匯款之用之事實，亦
    坦承有於110年3月28日13時33分許至16時之間不詳時間先與
    丙○○在高雄市○○區○○路會合後，再由丙○○開車搭載被告一同
    到高雄市○○路與○○路口取得毒品之事實，惟矢口否認有何販
    賣第二級毒品之犯行，辯稱：109年5月19日我沒有跟楊○○見
    面，我手邊沒有毒品，也沒有準備任何東西要給楊○○，當時
    我要詐騙楊○○所以才拍郵局帳號給他，我有叫他給我3,000
    元，但後來楊○○也沒有匯款給我，我沒有收到起訴書說的3,
    000元毒品價金；110年3月28日那時候是丙○○先去○○路找我
    ，他跟我說他想要吃毒品，我說我身上沒有，但我認識一個
    綽號「○○」的朋友有在吃藥，我才帶丙○○一起去二聖路，後
    來是「○○」賣毒品給丙○○，我自己沒有給丙○○任何東西，丙
    ○○也沒有給我錢，毒品價金2,500元他是直接給「○○」等語
    。辯護人則以：被告於楊○○及丙○○的案件中均無營利意圖，
    被告之情形至多僅構成轉讓禁藥而非販賣第二級毒品等語，
    為被告辯護。經查：
一、被告於109年5月19日11時19分許以通訊軟體Messenger傳送
    系爭中華郵政帳戶之金融卡照片予楊○○，另於110年3月28日
    13時33分許至16時許之間不詳時間先與丙○○在高雄市○○區○○
    路會合後，再由丙○○開車搭載被告一同到高雄市○○路與○○路
    口取得毒品等節，業據被告於警詢、偵查及本院審理時供承
    明確（第729號案件警卷第4頁，院卷第55頁、第133頁、第3
    07頁；第780號案件警卷第7頁，偵卷第27頁，院卷第36至37
    頁、第87至88頁、第151頁），核與證人楊○○、丙○○於偵查
    及本院審理中證述情節相符（第729號案件偵卷第42頁，院
    卷第140頁、第149頁；第780號案件偵卷第10頁，院卷第111
    至114頁、第120頁），並有被告分別與楊○○、丙○○之Messen
    ger對話紀錄翻拍照片、被告傳送系爭中華郵政帳戶之金融
    卡帳號之照片等在卷足憑（第729號案件警卷第53至57頁；
    第780號案件偵卷第13至21頁）；嗣員警於110年8月3日6時5
    0分許，前往被告居所即高雄市○○區○○路000巷00號00樓執行
    搜索，扣得甲基安非他命1包（毛重0.3公克）等節，亦有本
    院110年聲搜字第754號搜索票、高雄市政府警察局湖內分局
    搜索、扣押筆錄、查獲現場照片、扣案物品照片、毒品初步
    檢驗報告單、初步檢驗照片等在卷可參（第780號案件警卷
    第31至45頁、第65頁、第69至71頁），是此部分事實首堪認
    定。
二、被告雖以前詞辯解，然查：
  ㈠販賣毒品予楊○○部分（即附表編號1）：
　1.楊○○於偵查及本院審理時證稱：109年7月9日我在高雄市○○
    區的住處被警方搜索，後來警方看到我手機內跟被告的訊息
    ，員警就我問我是不是有跟被告買毒品，訊息的時間是109
    年5月19日，那天大概中午的時候，被告到我家3樓樓梯間販
    賣半錢重量的甲基安非他命給我，價金我只先給了2,000元
    ，還欠他1,000元，所以被告就提供他的郵局簿子要我匯錢
    過去給他，但後來因為我沒有錢，所以到現在都還沒匯；被
    告那天是用袋子包著給我，我確定裡面是甲基安非他命，不
    是石頭也不是冰糖，我施用跟被告買的毒品之後跟平常我吃
    甲基安非他命的感覺並沒有什麼不同，被告也沒有說這不是
    甲基安非他命而是別的東西；我跟被告之間曾有別的交易，
    但被告傳郵局帳號叫我匯錢的這次，被告並沒有騙我，他確
    實有給我毒品，只是因為我還欠他錢，所以他一直叫我匯錢
    給他而已等語（第729號案件偵卷第41至43頁，院卷第137至
    157頁）。
  2.參照楊○○手機內於109年5月19日與被告間之Messenger對話
    ，被告詢問楊○○「今天就工作一天還是半天」、「是做怎樣
    的工程」，其後使用該通訊軟體之通話功能撥電話共3通予
    楊○○，又傳送「好了沒」、「人家一直催」等語並再度撥打
    電話1通後，被告即傳送系爭中華郵政帳戶之金融卡照片予
    楊○○，其後又各有一通被告撥打給楊○○及楊○○撥打予被告之
    電話等情，有被告與楊○○之通訊軟體Messenger對話紀錄翻
    拍照片在卷可佐（第729號案件警卷第53至55頁），前開對
    話內容均與楊○○證述之情節互核相符，而其中「工作」代表
    甲基安非他命，「一天」代表拿一錢重或1,000元之毒品，
    「半天」則代表半錢重或500元之毒品等情，業據被告供陳
    在卷（第729號案件警卷第4頁，院卷第54至55頁），並據證
    人楊○○證述明確（第729號案件偵卷第42頁，院卷第140頁、
    第148頁）。是楊俊賢之證述內容均與卷內各項事證相符，
    足堪採憑。
  3.反觀被告歷次供述內容，於110年1月19日同一次警詢時先稱
    ：我跟楊○○的對話訊息當中，「工作」代表甲基安非他命，
    「一天」及「半天」分別代表毒品一錢及半錢，但是因為時
    間久了，傳送訊息那天亦即109年5月19日我有沒有販賣甲基
    安非他命給他，我已經忘記了，而訊息中我提供系爭中華郵
    政帳號給楊○○是叫他先將購買甲基安非他命的錢給我，之後
    我再把甲基安非他命給他，但他都沒有匯給我，我也忘記我
    當時有沒有拿甲基安非他命給他云云；嗣又改稱：我們都是
    用Messenger聯絡毒品交易事宜，但我販賣給楊○○的不是真
    正的甲基安非他命，是我在超商買的冰糖，因為我身上缺錢
    ，所以我就以冰糖假裝是甲基安非他命賣給他以賺取金錢云
    云（第729號案件警卷第4至5頁）。於本院準備程序先供稱
    ：我跟楊○○吵架，他知道我後面常常去騙人家錢，人家不甘
    心就咬我，而我騙楊○○很多次，讓楊○○提供多次毒品給我施
    用，可能他因此心生不滿，就咬我販毒，109年5月19日那次
    我知道楊○○想要施用甲基安非他命，他跟我講「半天」、「
    一天」可能是指數量，反正我想要騙錢，就先跟他說好，我
    打算用冰糖騙他，但冰糖還沒有到他的手，他就把錢給我了
    ，警察說這算販賣，但其實我是騙楊○○我有毒品，碰面後楊
    ○○有拿3,000元給我，但我沒有給他毒品，也沒有給他任何
    東西云云（第729號案件院卷第51至53頁）；嗣經提示被告
    與楊○○間Messenger對話紀錄翻拍照片予被告後，被告改稱
    ：這些訊息當中「今天就工作一天還是半天」、「是做怎樣
    的工程」是我講的，關於「一天」、「半天」的意思應該是
    看他要「一錢」或是「半錢」云云，後又改稱：我不知道「
    一天」、「半天」指的是「一錢」、「半錢」或是「1千」
    、「5百」，我現在不確定當時的意思是怎樣，反正我就是
    要騙他錢云云（第729號案件院卷第54至55頁）。於本院審
    判程序則稱：當天我沒有跟楊○○見面，我只是有拍帳號給楊
    ○○，他後來也沒有匯款給我，我沒有拿到起訴書說的3,000
    元，準備程序記載楊○○有給我錢是我講錯意思了，我的意思
    是我叫楊○○給我3,000元可是我沒有拿到云云（第729號案件
    院卷第133至135頁）。
　4.觀諸被告於警詢時，初始完全沒有提及其根本無意販賣甲基
    安非他命予楊○○，以及其提供系爭中華郵政帳戶予楊○○只是
    為了要騙取被告金錢等情，反稱提供帳戶是因為要求楊○○先
    匯款後伊才要交付甲基安非他命給他，只是已經忘記對話訊
    息之該日到底有無交付毒品給楊○○云云，然於同份筆錄中又
    改稱其並未販賣毒品予楊○○，其係以冰糖假裝毒品云云，被
    告於同一次警詢過程中突然從販賣毒品與否之討論轉稱其係
    基於詐欺取財之犯意而為之，辯解前後不一且大相逕庭，其
    所為之供述已有可疑之處。嗣於本院準備程序中，被告延續
    警詢後段所稱欲以冰糖騙取楊○○給付毒品價金之說法，然表
    示是楊○○先跟伊提到「半天」、「一天」等暗語，並表示前
    開暗語可能是指數量，且表示對話訊息當日其與楊○○有碰面
    並收到楊○○給付之3,000元，但伊沒有給楊○○任何東西，無
    論是冰糖或毒品云云；嗣經提示被告與楊○○間Messenger對
    話紀錄翻拍照片後，被告發現「今天就工作一天還是半天」
    、「是做怎樣的工程」等暗語係其所發訊息，旋即改稱：我
    不知道「一天」、「半天」指的是「一錢」、「半錢」或是
    「1千」、「5百」，我現在不確定當時的意思是怎樣，反正
    我就是要騙他錢云云，後於審判程序又改稱當天並未與楊○○
    見面、亦未取得楊○○給付之3,000元云云。綜觀被告前開辯
    解，其對於109年5月19日究竟有無與楊○○碰面、被告有無交
    付物品給楊○○、交付之物品為毒品或冰糖、被告有無收到楊
    ○○給付之3,000元等節，其陳述前後不一，且被告於同一份
    筆錄中即有多處矛盾，益見被告之辯解無從採信，而楊○○證
    述其施用自被告購得之毒品後並未特別感覺與先前施用經驗
    有何不同等語，業如前述，是被告辯稱其僅交付冰糖而非毒
    品給楊○○、未與楊○○見面亦未收到楊○○給付之毒品價金云云
    ，均為臨訟卸責之詞，無從憑採。
　5.從而，被告於附表編號1所示時間、地點及方式，販賣價值3
    ,000元之甲基安非他命予楊○○之事實，堪予認定。
　㈡販賣毒品予丙○○部分（即附表編號2）：
　1.丙○○於偵查中及本院審理中證稱：我透過臉書跟被告相約在
    高雄市○○區○○路上的一間全聯等，他到了之後就坐上我跟我
    朋友的車，他叫我載他到○○、○○路口。到達後，他下車跟人
    拿甲基安非他命，之後他回來，我就跟被告在車旁進行交易
    ，我以2,500元向他購買甲基安非他命1包，錢是直接給被告
    ，因為我不認識被告下車拿毒品的對象；被告在 ○○、○○路
    口下車跟朋友拿毒品的時候，我沒有看到今天到場作證的李
    ○○，我也完全不認識這位李○○先生，當時被告只跟我說他朋
    友那邊有，沒有說他朋友的綽號或名字，也沒有說他自己也
    要拿、或者要我們兩人一起出錢拿，被告也沒說他幫我拿毒
    品所以要跟我要一點毒品或報酬這樣的話，也沒說因為這次
    我跟他買毒品所以他可以從他朋友那裡得到什麼報酬；後來
    我有吃跟被告買的這包毒品，施用的感覺跟我之前施用甲基
    安非他命並沒有不同等語（第780號案件偵卷第9至10頁，院
    卷第110至124頁、第130頁）；又被告所稱本次與丙○○交易
    之毒品上游亦即綽號「○○」之李○○於本院證述：不認識我的
    人會叫我「○○」，我跟被告見過一面，但是不熟，我沒有跟
    被告去過○○路及○○路口，被告也沒有跟我拿過甲基安非他命
    ，我跟被告之間沒有任何毒品交易，他需要毒品的時候不曾
    找我或我的朋友拿，我也不曾介紹被告去跟我的朋友買毒品
    ，而且110年3月28日我在監所，今天在監所要被提來作證的
    時候，被告還把我擋住要我等一下幫他解套、要我說我們兩
    個是毒友，但我跟他完全不熟，我為什麼要說我跟他認識？
    為什麼要說我賣他藥？我不知道他是什麼想法，反正我覺得
    很無奈等語（第780號案件院卷第126至131頁）。依據丙○○
    及李○○之證詞，被告所為附表編號2之犯行，係被告乘坐丙○
    ○之車前往○○路及○○路口找真實姓名年籍不詳之毒品上游後
    ，由被告自己下車向毒品上游取得甲基安非他命，再由丙○○
    將2,500元之毒品價金交給被告，亦係被告本人將毒品交予
    丙○○，整個交易過程丙○○未與被告之毒品上游或任何其他第
    三人有直接接觸與聯繫，而綽號「○○」之李○○更與被告本次
    犯行毫無關聯，且自被告處取得之毒品為真品等情，堪可認
    定。
　2.被告先於警詢及偵查中辯稱：丙○○說我們相約在○○路上全聯
    碰面，之後開車搭載我至○○、○○路口，我下車跟人拿東西，
    我回來之後就在車旁進行交易的這個過程沒錯，我的確是去
    找朋友拿甲基安非他命，但我自己獨吞，我當時因為缺錢，
    而且毒品我自己都吃不夠了，所以我就打算拿假的東西給他
    ，我上車時就已經將假毒品準備好了，就是用夾鏈袋裝著白
    色石頭，看起來就會很像毒品，且我用夾鏈袋多層包裝，所
    以他看不出來，我拿到丙○○給我的錢之後我就走了云云（第
    780號案件警卷第7至8頁，偵卷第27頁）；嗣於本院準備程
    序中改稱：警詢跟偵訊的時候我搞錯日期，拿白色石頭假裝
    毒品的是另外一次，110年3月28日這天我確實有帶丙○○去找
    毒品上游，丙○○也有拿到真的毒品，那時候我自己也想吃毒
    品，我就帶丙○○一起去找「○○」，「○○」除了拿毒品給丙○○
    以外也有拿一小包給我，但那是我之前跟「○○」交易的時候
    有不足量，他說要補給我的云云（第780號案件院卷第35至4
    0頁），而於審判期日被告初始陳稱：丙○○的部分我沒有拿
    毒品給他，丙○○的2,500元也不是付給我，他是給我一個叫
    「○○」還是「○○」的朋友，那天在○○路有太多人了，「○○」
    就是今天有聲請傳喚的李○○，他是我的毒友，110年3月28日
    那天我就是帶丙○○去找李○○云云（第780號案件院卷第87至8
    8頁），然於證人李○○作證否認提供被告毒品後，被告旋即
    改稱：李○○完全沒有販賣毒品給我，是他有一個朋友，我忘
    記他叫什麼名字或綽號了云云（第780號案件院卷第130頁）
    。被告之辯解前後不一，關於毒品來源之陳述更隨著證人出
    庭作證而翻異前詞，被告之辯解顯係臨訟卸責之詞，難以採
    信。
  3.從而，被告於附表編號2所載時間、地點、方式，販賣價值2
    ,500元之甲基安非他命予丙○○之事實，亦堪認定。
　㈢綜合上述，被告確實於附表編號1、2所載之時間、地點，以
    各編號所載之方式，分別向楊○○、丙○○販賣價值為3,000元
    及2,500元之甲基安非他命，業據證人證述明確，並有被告
    與楊○○、丙○○之Messenger對話紀錄翻拍照片在卷可佐，是
    被告所為本案犯行均堪認定。
三、所謂販賣，僅須行為人主觀上有營利意圖，至實際上是否已
    經獲利，則非所問，且販賣者從各種「價差」、「量差」或
    「純度」謀取差額為利潤之方式，或有差異，然其所圖利益
    之非法販賣行為目的，並無二致。且政府為杜絕毒品危害人
    民而再三宣導，查禁森嚴且重罰不予寬貸，對於毒品之禁絕
    ，應為民眾所熟悉，毒品更屬量微價高之物，依一般社會通
    念，販賣行為在通常情形下均係以牟利為其主要誘因及目的
    ，當無可能甘冒遭查獲之重大風險，取得毒品後仍按同一價
    量轉售之理。經查，被告雖否認本案兩次販毒犯行，然考量
    被告與購毒者楊○○、丙○○均非至親好友，苟非有利可圖，被
    告殊無可能為本案犯行，堪認被告本案販賣毒品犯行，係基
    於營利之意圖所為。
四、綜上，本案事證明確，被告本案犯行堪以認定，均應依法論
    科。
參、論罪科刑
一、罪名及罪數
　㈠新舊法比較：
　　按刑法第2條第1項規定「行為後法律有變更者，適用行為時
    之法律。但行為後之法律有利於行為人者，適用最有利於行
    為人之法律」，係規範行為後法律變更所生新舊法比較適用
    之準據法；該條規定所稱「行為後法律有變更者」，係指犯
    罪構成要件有擴張、減縮，或法定刑度有變更等情形，故行
    為後應適用之法律有上述變更之情形者，法院應綜合其全部
    罪刑之結果而為比較適用。經查，被告為附表編號1之犯行
    後，毒品危害防制條例第4條第2項於109年1月15日修正公布
    ，並於同年7月15日施行，經查，修正前毒品危害防制條例
    第4條第2項規定：「製造、運輸、販賣第二級毒品者，處無
    期徒刑或七年以上有期徒刑，得併科一千萬元以下罰金。」
    修正後則規定：「製造、運輸、販賣第二級毒品者，處無期
    徒刑或十年以上有期徒刑，得併科一千五百萬元以下罰金。
    」經比較新舊法結果，修正後毒品危害防制條例第4條第2項
    已提高法定刑度，顯未較有利於被告。從而，本件經綜合比
    較後，依刑法第2條第1項前段規定，被告就附表編號1所示
    之販賣第二級毒品犯行應適用其行為時、即修正前毒品危害
    防制條例第4條第2項之規定論處。
　㈡核被告就附表編號1所為，係犯修正前毒品危害防制條例第4
    條第2項之販賣第二級毒品罪，就附表編號2所為，係犯毒品
    危害防制條例第4條第2項之販賣第二級毒品罪；其於販賣前
    持有毒品之低度行為，應為販賣之高度行為所吸收，均不另
    論罪。被告於附表編號1、2所為之犯行，犯意各別，行為互
    殊，應分論併罰。
二、刑之加重減輕事由
　㈠是否按累犯規定加重其刑之論述：
　　按被告構成累犯之事實及應加重其刑之事項，均應由檢察官
    主張並具體指出證明之方法後，經法院踐行調查、辯論程序
    ，方得作為論以累犯及是否加重其刑之裁判基礎（最高法院
    刑事大法庭110年度台上大字第5660號裁定意旨參照）。經
    查，被告前因恐嚇取財案件及侵占案件，分別經本院以106
    度簡字第3457號判決判處有期徒刑8月確定（緩刑3年，嗣後
    緩刑遭撤銷）、106年度簡字第3959號判決判處有期徒刑2月
    確定，嗣經本院以108年度聲字第1158號定應執行有期徒刑9
    月確定，於108年11月18日執行完畢等情，有臺灣高等法院
    被告前案紀錄表在卷可佐，是被告符合刑法47條第1項之「
    有期徒刑執行完畢後，5年以內故意再犯有期徒刑以上之罪
    」之累犯要件。然本案起訴意旨並未主張被告構成累犯，公
    訴人亦未於本院審理時主張被告構成累犯並具體指明被告有
    何特別惡性及對刑罰反應力薄弱等情狀及證明方法（第729
    號院卷第311頁，第780號院卷第173頁），俾法院綜合判斷
    被告有無因加重本刑致生所受刑罰超過其所應負擔罪責之情
    形，揆諸前開裁定意旨，本院僅將被告之前科紀錄列入刑法
    第57條第5款「犯罪行為人之品行」之量刑審酌事由，不依
    累犯規定加重其刑。
　㈡被告並不適用任何減輕事由：
　　被告自警詢、偵查及本院審理中均否認犯行，亦未因被告之
    供述查獲上手或共犯，有高雄市政府警察局少年警察隊110
    年12月22日函文、高雄市政府警察局湖內分局110年12月26
    日函文暨員警職務報告在卷可憑（第729號院卷第87頁，第7
    80號院卷第59至63頁），故附表編號1之部分並無修正前毒
    品危害防制條例第17條第2項（修正及施行日期均同於前揭
    新舊法比較部分之論述）或現行同條第1項規定之適用，附
    表編號2之部分亦無現行毒品危害防制條例第17條第2項或第
    1項規定之適用。
三、爰以行為人之責任為基礎，審酌被告明知國家對於查緝毒品
    相關犯罪禁令甚嚴，且一般施用者為圖購買毒品解癮，往往
    不惜耗費鉅資以致散盡家財，非但可能連累親友，甚或鋌而
    走險實施各類犯罪，對社會治安造成潛在風險甚鉅，亦明知
    毒品戕害施用者身體健康，猶圖一己私利，助長毒品氾濫，
    且被告就被訴犯行始終飾詞狡辯，毫無悔意，犯後態度難認
    良好，遵守法律規範之意願亦屬薄弱；兼衡被告之犯罪動機
    、手段、情節，於本院審理時自述之智識程度及家庭經濟生
    活狀況（因涉及個人隱私，故不揭露，詳如第729號二件及
    第780號案件院卷審理筆錄）、前經判處有期徒刑確定，於1
    08年11月18日執行完畢，5年以內故意再犯本案之前科素行
    （有臺灣高等法院被告前案紀錄表在卷可佐）等一切情狀，
    諭知如附表編號1、2主文欄所示之罪刑，以示警惕。
四、沒收：
　㈠扣案白色結晶體1包（毛重0.3公克），經檢驗含有第二級毒
    品甲基安非他命成分，有高雄市政府警察局湖內分局110年8
    月3日毒品初步檢驗報告單暨初步檢驗照片在卷可佐（第780
    號案件警卷第69至71頁），並據被告坦承不諱（第780號案
    件警卷第3頁，偵卷第27頁），應依毒品危害防制條例第18
    條第1項規定，於被告所犯最後一次販毒犯行項下宣告沒收
    銷燬（即附表編號2）；上開毒品之包裝袋內沾有微量之毒
    品殘留，難以析離，且無析離之實益與必要，應視同為查獲
    之第二級毒品，一併予以宣告沒收銷燬。
  ㈡被告於附表編號1販賣價值3,000元之甲基安非他命予楊○○，
    然楊○○迄今僅給付2,000元，尚積欠被告1,000元，業經楊○○
    證述明確（第729號案件偵卷第42頁，院卷第153至154頁）
    ，應認此部分被告之犯罪所得僅有2,000元，而被告於附表
    編號2收訖價金2,500元，應依刑法第38條之1第1項前段、第
    3項規定，分別於被告所犯罪刑項下宣告沒收，並於全部或
    一部不能沒收或不宜執行沒收時，追徵其價額。
　㈢本判決宣告之多數沒收，應依刑法第40條之2第1項規定併執
    行之。
據上論斷，應依刑事訴訟法第299條第1項前段，判決如主文。
本案經檢察官張貽琮、丁○○分別提起公訴，檢察官甲○到庭執行
職務。
中　　華　　民　　國　　111 　年　　6 　　月　　27　　日
                  刑事第三庭  審判長  法　官  林青怡
　　　　　　　　　　　　　　　　　　　法　官  王聖源
　　　　　　　　　　　　　　　　　　　法　官  胡家瑋
以上正本證明與原本無異。
如不服本判決應於收受送達後20日內向本院提出上訴書狀，並應
敘述具體理由；如未敘述上訴理由者，應於上訴期間屆滿後20日
內向本院補提理由書（均須按他造當事人之人數附繕本）「切勿
逕送上級法院」。
如因疫情而遲誤不變期間，得向法院聲請回復原狀。
中　　華　　民　　國　　111 　年　　6 　　月　　27　　日
　　　　　　　　　　　　　　　　   　 書記官  簡雅文
附錄本案論罪科刑法條：
修正前毒品危害防制條例第4條第2項
製造、運輸、販賣第二級毒品者，處無期徒刑或七年以上有期徒
刑，得併科新臺幣一千萬元以下罰金。
修正後毒品危害防制條例第4條第2項
製造、運輸、販賣第二級毒品者，處無期徒刑或十年以上有期徒
刑，得併科新臺幣一千五百萬元以下罰金。 

附表：被告乙○○犯行一覽表（日期：民國；金額：新臺幣）
編號 對 象  交易時間 犯罪方式 （含販賣毒品種類、數量、金額） 主    文    交易地點   1 楊○○ 109年5月19日中午 乙○○於109年5月19日10時22分許，以通訊軟體Messenger詢問楊○○欲購買之甲基安非他命重量，雙方談妥後，乙○○於左列時間、地點，將價值3,000元之半錢（1.875公克）甲基安非他命1包交予楊○○，並先收取價金2,000元，乙○○於同日11時19分許以Messenger傳送系爭中華郵政帳號之金融卡照片予楊○○要求給付剩餘款項，然楊○○迄今尚積欠價金1,000元。 乙○○販賣第二級毒品，處有期徒刑柒年肆月。未扣案之犯罪所得新臺幣貳仟元沒收，於全部或一部不能沒收或不宜執行沒收時，追徵其價額。   高雄市○○區○○街000巷0○0號3樓樓梯間   2 丙○○ 110年3月28日13時33分許至16時之間不詳時間 丙○○於110年3月28日13時33分許以通訊軟體Messenger之通話功能撥打電話予乙○○詢問購買甲基安非他命事宜，雙方談妥後，先至高雄市○○區○○路上會合，丙○○開車搭載乙○○前往左列地點，乙○○下車後自行向真實姓名年籍不詳之人取得毒品，再於左列時間、地點，將甲基安非他命1包（約1公克）交予丙○○，並收取價金2,500元。 乙○○販賣第二級毒品，處有期徒刑拾年肆月。扣案之甲基安非他命壹包（含包裝袋壹只）沒收銷燬；未扣案之犯罪所得新臺幣貳仟伍佰元沒收，於全部或一部不能沒收或不宜執行沒收時，追徵其價額。   高雄市○○路及○○路口